# 请教陈版同一控制企业合并非法人资产组业务合并

提问人：peak121 时间：2012-07-04 16:49:40
同一控制企业合并非法人，如分公司，或经营性资产模拟体，无实收资本、资本公积。 请问合并报表抵消分录编制。 不用按子公司抵消权益及损益。个人认为是不需要编制合并抵消分录。

回答人：chenyiwei
同一控制下企业合并中，合并日之前的合并报表编制时只需要简单加总合并方和被合并方的相同报表项目（其中被合并方的实收资本与合并方的资本公积相加），抵销内部交易和内部往来余额；如果并非 100 ％收购的，则相应确认不纳入收购范围的权益和损益为少数股东权益／损益。 如果被合并方并非法人，则也按同一原则处理，唯一的区别就是权益项目的明细分类与法人不同，但是一般的分公司的权益总是由上级拨入资金和留存收益这两部分组成，在编制合并报表时，将上级拨入资金并入资本公积，留存收益并入未分配利润即可。